---
title: "Decision Tree"
author: "강동원"
date: 2020-05-18
categories: ["R"]
tags: ["R Markdown", "decision tree"]
---

```{r setup, include=FALSE}
knitr::opts_chunk$set(echo = TRUE)
```

 진행하기에 앞서 데이터의 정보를 확인한다.
```{r}
data<-read.csv("data/diabetes.csv")
table(data$Outcome)
summary(data);str(data)
table(is.na(data));table(data$Outcome)
```
 해당 데이터 원본은 National Institute of Diabetes and Digestive and Kidney Diseases에서 작성되었으며, 데이터의 목적은 환자의 diabete 보유여부를 예측하기 위함이다. X변수로 임신여부, 혈압 등이 있으며, Y변수로 당뇨보유여부를 뜻하는 지시변수로써 Outcome변수가 있다.
 NA값이 없는 총 768행의 데이터이며, diabete 보유자는 268명, 비보유자는 500명인 데이터다.



# 1
1. Training 데이터와 Test 데이터를 50:50의 비율로 분할하시오. (단, 시드번호는 학번의 뒤자리수 4개를 사용하시오)

```{r}
set.seed(2059)
nobs=nrow(data)
i=sample(1:nobs,round(nobs*0.5))
train=data[i,]
test=data[-i,]
nrow(train);nrow(test)
```



# 2, 3
2. R 프로그램의 ‘rpart’ 명령어를 사용하여 의사결정나무를 수행하고자 한다.
단, hyper-parameter는 아래와 같이 조정한다.
  A. minsplit = 1 ~ 46 (5의 간격으로)
  B. cp = 0.001 ~ 0.01 (0.001의 간격으로)
  C. xval = 0 으로 고정
  D. 그외 parameter 값들은 default 값을 사용

3. 위 2번의 조건에 맞는 의사결정나무를 training 데이터를 이용하여 생성하고, test 데이터를 이용하여 예측 정확도를 계산하고자 한다. 이때 예측정확도는
AUROC 값을 사용한다.

```{r}
library(rpart)
library(rpart.plot)
library(pROC)
cp<-seq(0.001,0.01, by=0.001)
minsplit<-seq(1,46,by=5)
cps<-rep(cp,each=10)
minsplits<-rep(minsplit,10)
combs<-cbind(cps,minsplits)
nrow(combs)

aucs<-c()
for(i in 1:100){
  my.control=rpart.control(xval=0,cp=combs[i,1],minsplit=combs[i,2])
  prob<-predict(rpart(Outcome~.,data=train,method='class',control=my.control),newdata=test,type='prob')
  aucs[i]<-roc(test$Outcome~prob[,2])$auc
}
```
 위에서 총 100개의 auc값을 생성했다. 이 과정에서 auc생성 관련하여, 동일 메시지가 반복 출력되어, 편의상 해당 메시지는 편집하도록 한다.



# 4
4. 3번의 결과, 총 110개의 AUROC 값을 구할 수 있다. 이를 minsplit과 cp 값의 조합에 따라 AUROC 값으로 3차원 포물선 그래프를 생성하시오. (3D surface plot)

```{r}
library(plot3D)
aucsarray<-array(aucs,dim=c(10,10))
rownames(aucsarray)<-minsplit;colnames(aucsarray)<-cp
```
 persp3D에 적용하기 위해, 해당 함수의 사용에 앞서, auc값들을 적절한 형태로 편집한다. 조합을 알기 쉽게 하기 위해 행렬 이름도 지정하도록 한다.


```{r}
persp3D(cp,minsplit,aucsarray,theta=-45,phi=35,
      border='black',facets=T, colkey=T,
      bty='b2',ticktype='detailed',
      main='AUROC 3D Surface plot')
```
 그래프의 진홍색 부분은 가장 큰 aucroc값들을 의미한다. 이부분이 평평하게 넓으므로, 최대 auroc값이 유일하지 않으며, 여러 개 존재하는 것으로 예상된다.



# 5
5. 4번의 결과에서 예측정확도가 가장 높은 최적의 hyper-parameter 조합은 무엇인지 밝히시오.

```{r}
which(aucsarray==max(aucsarray),arr.ind=T)
length(which(aucsarray==max(aucsarray),arr.ind=T))
max(aucsarray)
```
 위의 조합이 가장 예측정확도가 높다. 최대예측정확도는 0.79565로 총 60개의 조합이 해당값을 가진다.
 예측정확도는 열과 상관없이 7,8,9행이면 최댓값을 가지는 것을 알 수 있다. 다시말해, minsplit과 무관하게 cp가 0.007, 0.008, 0.009일 때 최대예측정확도를 갖으며, 0.01이되면 오히려 떨어지는 것을 알 수 있다.